# 同一控制下企业合并形成母子公司关系的处理

提问人：13309093133glj 时间：2022-02-09 16:25:38
同一控制下企业合并形成母子公司关系的，母公司应当编制合并日的合并资产负债表、合并利润表和合并现金流量表，合并方就同一控制下的企业合并调整当期期初至合并日止期间及比较期间的合并财务报表。请问下陈老师，对于母公司新设，子公司先于母公司成立的情况下，母公司在编制比较期间的合并财务报表时，子公司的权益如何反映？特别是实收资本直接加总反映在合并报表的期初数吗

回答人：chenyiwei
对于母公司新设，子公司先于母公司成立的情况下，母公司在编制比较期间的合并财务报表时，对于母公司成立日之前的期间，实收资本金额应为零，即除了子公司的留存收益和其他综合收益中的归母份额以外，其他归母净资产均填列在资本公积中。到母公司成立日后，再从合并报表的资本公积中分出相当于母公司实收资本的金额，填入实收资本项目中。